# 企业会计准则解释第 4 号第四条

提问人：wcber 时间：2010-11-04 10:38:37
企业会计准则解释第 4 号第四条：
企业因处置部分股权投资或其他原因丧失了对原有子公司控制权的，应当区分个别财务报表和合并财务报表进行相关会计处理： ........在合并财务报表中，对于剩余股权，应当按照其在丧失控制权日的公允价值进行重新计量。
我想请问的是：既然已经丧失了控制权，为什么还要将其编制进合并报表呢？这是不是有点矛盾，举个例子：如果只有这么一个子公司，本期丧失控制权，那还用编制合并报表吗？

回答人：chenyiwei
赞同上述各位网友意见。该母公司可能还控制着其他子公司，因而仍然需要继续编制合并报表。